【裁判字號】    97,交聲,1406
【裁判日期】    970826
【裁判案由】    聲明異議
【裁判全文】
臺灣高雄地方法院交通事件裁定        97年度交聲字第1406號
原處分機關  高雄市政府交通局
異  議  人  乙○○
上列受處分人因違反道路交通管理處罰條例案件，對於原處分機
關高雄市政府交通局於民國97年6 月2 日所為之處分（原處分：
高市交裁字第裁32—Z00000000 號），聲明異議，本院裁定如下
：
    主  文
異議駁回。
    理  由
一、聲請意旨略以：聲請人即異議人乙○○於民國94年7 月11日
    上午11時4 分許駕駛車號YN-8739 號自小客車行經國道3 號
    北向269 公里處，遭內政部警政署國道公路警察局第八警察
    隊（下稱國公局第八警察隊）員警攔下，並以異議人車速
    122 公里逾越行車速限110 公里予以舉發，惟（一）員警雖
    提出該測速槍顯示車速為122 公里，被測車距為198.4 公里
    ，然該測速槍並無測速當日日期、時間，且當時上有同向車
    輛2部 以上，難認員警測得之對象即為異議人；（二）又員
    警於舉發當日並未在國道3 號北上269 公里之前100 公尺處
    設置警告標誌，即逕行取締，顯然違反程序正義等語。
二、按汽車行駛高速公路，應依速限標誌指示；汽車行駛於高速
    公路或設站管制之道路，而不遵管制之規定者，處汽車駕駛
    人新臺幣3,000 元以上6,000 元以下罰鍰，並對汽車駕駛人
    記違規點數1 點，高速公路交通管制規則第5 條第1 項前段
    、道路交通管理處罰條例第33條第1 項、第63條第1 項第1
    款分別載有明文。又行使高速公路行車速度超過最高速限未
    滿20公里者，逾越應到期限60日以上繳納罰鍰或逕行裁決者
    ，小型車處新臺幣6,000 元，違反道路交通管理事件統一裁
    罰基準及處理細則所訂之違反道路交通管理事件統一裁罰基
    準表亦有明文。
三、經查：
（一）本件受處分人即異議人乙○○於94年7 月11日上午11 時4
      分許，駕駛車號YN-8739 號自小客車行經行經速限標誌
      100 公里之國道3 號北向269 公里處，以122 公里之時速
      超速行駛之事實，業經證人即攔查員警甲○○於本院證述
      ：當時伊所持雷射槍是一對一單點測速，伊對準異議人所
      駕駛之汽車測速，雷射槍即會鎖定該車輛，伊目視並等該
      部車靠近時即當場攔車，提示雷射槍顯示之速度予異議人
      看等語明確（本院97年8 月4 日調查筆錄第2 頁）；另異
      議人亦自承：警察當時拿雷射槍測速器給伊看之時速係顯
      示122 公里、車距198.4 公尺等語（見聲明異議狀第2頁
      、本院97年7 月7 日調查筆錄）；再參諸執勤警員係依法
      執行公務，與異議人並不相識，素無怨隙，苟非實情，自
      無冒行政懲處及刑法偽證罪責任而刻意誣陷異議人之必要
      ，是證人甲○○之證述應堪採信；此外，復有該雷射測速
      槍之檢驗合格文件譯本、認證文件、內政部警政署國道公
      路警察局舉發違反道路交通管理事件通知單、高雄市政府
      交通局高市交裁字第裁32—Z00000000 號違反道路交通管
      理事件裁決書各1 份在卷可參，因之，異議人於前述時、
      地，駕駛自小客車有超過規定最高速限之違規行為，洵堪
      認定。
（二）異議人雖以前詞辯稱，然查：
   (1) 值勤人員以雷射測速槍內觀測視窗紅外線點瞄準被測車輛
      ，經鎖定該單一車輛後，槍內螢幕即顯示其速度及施測者
      之距離，不受他車影響（雖有他車前後行駛、併行亦同）
      ，配合目視查看車道中車輛動態，經確認該車超速無誤後
      ，始予以攔查，又測速之雷射槍係依現場攔檢所設計之測
      速器，雖無附屬照相功能，無法提示相片，惟駕駛人可立
      即當場檢視雷射槍行速顯示器所標示之數據作為佐證等情
      ，有國公局第八警察隊94年8 月11日公警八交字第094087
      1311號函在卷可查，且證人甲○○於本院證述：我所持之
      雷射槍是鎖定異議人之車子測速，目視該車道來後攔查，
      並非以測得他部車輛超速之數據提示，況當時近中午，車
      流量不大，伊絕對不會攔查錯誤等語明確（本院97 年8月
      4 日調查筆錄第2 ～3 頁），足徵本件攔查並無誤認之虞
      ，是異議人辯稱，顯難採信。
   (2) 又行車速度超過規定之最高速限或低於規定之最低速限之
      違規行為，採用固定或非固定式科學儀器取得證據資料證
      明者，於一般道路須至少於100 公尺前，於高速公路、快
      速公路須至少於300 公尺前，明顯標示之，道路交通管理
      處罰條例第7 之2 條第2 項第9 款、第3 項，雖分別定有
      明文。然該條第3 項之測速警示標示之設置，乃係於94年
      12月28日始增訂之，故在該條項增訂前之違規舉發日即94
      年7 月11日，既無此一規範，則員警未設置測速警示標示
      ，其採證程序與法無違，是異議人此部分辯解，亦不足採
      。
四、綜上所述，異議人前揭所指，不足採信，其有超速違規情事
    無訛。又異議人並未到案陳述，而由原處分機關逕行裁決，
    故原處分機關援引道路交通管理處罰條例第33條第1 項、第
    63 條 第1 項之規定，裁處異議人6,000 元之罰鍰，並記違
    規點數1 點，並無不當。異議人指摘原處分不當，為無理由
    ，應予駁回。
五、依道路交通案件處理辦法第19條，裁定如主文。
中    華    民    國    97    年    8     月    26    日
                  交通法庭  法  官   梁淑美
以上正本證明與原本無異。
如不服本裁定，應於收受送達後5 日內向本院提出抗告狀。
中    華    民    國    97    年    8     月    26    日
                            書記官   林麗文


司法院資訊處製作；財團法人民間司法改革基金會備份。
